【裁判字號】    97,上訴,4979
【裁判日期】    971031
【裁判案由】    毒品危害防制條例
【裁判全文】
臺灣高等法院刑事判決                97年度上訴字第4979號
    上  訴  人
    即  被  告  甲○○
上列上訴人因違反毒品危害防制條例案件，不服臺灣基隆地方法
院97年度訴字第1286號，中華民國97年9月26日第一審判決（起
訴案號：臺灣基隆地方法院檢察署97年度毒偵字第1752號），提
起上訴，本院判決如下：
    主  文
上訴駁回。
    理  由
一、按不服地方法院之第一審判決而上訴者，應向管轄第二審之
    高等法院為之。上訴書狀應敘述具體理由。上訴書狀未敘述
    上訴理由者，應於上訴期間屆滿後20日內補提理由書於原審
    法院，逾期未補提者，原審法院應定期間先命補正。第二審
    法院認為上訴書狀未敘述理由或上訴有第362條前段之情形
    者，應以判決駁回之，但其情形可以補正而未經原審法院命
    其補正者，審判長應定期間先命補正。刑事訴訟法第361條
    、第367條，分別定有明文。所謂不服第一審判決之具體理
    由，必係依據卷內既有訴訟資料或提出新事證，指摘或表明
    第一審判決有何採證認事、用法或量刑等足以影響判決本旨
    之不當或違法，而構成應予撤銷之具體事由，始克當之（例
    如：依憑證據法則具體指出所採證據何以不具證據能力，或
    依憑卷證資料，明確指出所為證據證明力之判斷如何違背經
    驗、論理法則）；倘僅泛言原判決認定事實錯誤、違背法令
    、量刑失之過重或輕縱，而未依上揭意旨指出具體事由，或
    形式上雖已指出具體事由，然該事由縱使屬實，亦不足以認
    為原判決有何不當或違法者（例如：對不具有調查必要性之
    證據，法院未依聲請調查亦未說明理由，或援用證據不當，
    但除去該證據仍應為同一事實之認定），皆難謂係具體理由
    ，俾與第二審上訴制度旨在請求第二審法院撤銷、變更第一
    審不當或違法之判決，以實現個案救濟之立法目的相契合，
    並節制濫行上訴（最高法院97年度臺上字第892號判決參照
    ）。是以上訴人之上訴書狀或補提之上訴理由書，雖有敘述
    上訴理由，惟並未具體敘述第一審判決有上述違法、不當情
    形，即與未敘述具體理由無異，其所為上訴，即不符合上訴
    之法定要件。
二、本件上訴人即被告甲○○不服原判決，於民國97年9月26日
    提起第二審上訴，上訴狀理由略以：(一)不服判決過重。(二)家
    中有二位父母，身體不適，需被告照顧。(三)工作尚未完成，
    請准予上訴等語。
三、本院查：
  (一)上訴人即被告甲○○前於民國87年間，經觀察勒戒後，認有
    繼續施用毒品之傾向，經原審以87年度毒聲字第353號裁定
    令入勒戒處所施以強制戒治，強制戒治期滿並經檢察官以88
    年度戒毒偵字第5號為不起訴處分確定；嗣於92年10月間（
    前揭強制戒治執行完畢釋放後5年內），因施用第一級毒品
    案件，經原審以92年度毒聲字第968號裁定，令入戒治處所
    施以強制戒治（93年1月9日法律修正而免除戒治），同時以
    92年度訴字第529號判決處有期徒刑7月確定；又施用第一級
    毒品案件，經原審以93年度訴字第151號判決處有期徒刑10
    月確定，前開二罪經以93年度聲字第280號裁定應執行有期
    徒刑1年4月確定，於94年6月8日縮刑期滿執行完畢；再因連
    續施用第一級毒品案件，經原審以95年度訴字第560號判決
    處有期徒刑10月確定，嗣經減刑，減為有期徒刑5月確定，
    於96年7月16日執行完畢出監（構成累犯）。詎仍不知悔改
    ，於97年7月13日下午7時許，在臺北縣瑞芳鎮○鎮里○○路
    76號住處，將第一級毒品海洛因置於針筒內，以注射方式，
    施用海洛因1次。嗣於同年7月15日下午6時30分許，在臺北
    縣瑞芳鎮○○街○○道前，因其形跡可疑為警盤查，當場扣
    得第一級毒品海洛因1小包（驗餘淨重0.011公克），並採其
    尿液送驗呈嗎啡類陽性反應，此有基隆市警察局偵辦毒品案
    件尿液檢體對照表、台灣尖端先進生技醫藥股份有限公司濫
    用藥物檢驗報告各乙份可稽（見臺灣基隆地方法院檢察署97
    年度毒偵字第1752號卷第15頁、第25頁）。
  (二)被告於原審準備程序對上開事實供承不諱，原審合議庭裁定
    由受命法官獨任以簡式審判程序審理，以被告所為係犯毒品
    危害防制條例第10條第1項之施用第一級毒品罪。被告持有
    第一級毒品海洛因之低度行為，應為施用第一級毒品之高度
    行為所吸收，不另論罪。又被告於有期徒刑執行完畢後5年
    內，故意再犯本件有期徒刑以上之罪，為累犯，應依刑法第
    47條第1項加重其刑。爰審酌被告曾有施用毒品之前科仍不
    知戒除，惟犯罪後坦承犯行，且所犯之施用毒品犯行乃戕害
    自己身心健康，並未危及他人等一切情狀，量處有期徒刑8
    月，扣案之第一級毒品海洛因壹小包（驗餘淨重：0.011公
    克）沒收銷燬之，包裝上開海洛因之外包裝袋壹個沒收之。
    原判已詳敘認定被告犯罪事實之證據及理由，認事用法尚無
    不當，量刑亦稱妥適。
  (三)被告提起上訴，上訴理由僅以不服判決過重、二位父母需要
    照顧、工作尚未完成請准予上訴等語，然並未具體指摘原判
    決關於認定事實、適用法律及量刑，有何違法或不當之處。
    依首揭說明，本件上訴不合上訴之法定要件，應予駁回，並
    不經言詞辯論為之。
四、據上論斷，應依刑事訴訟法第367條前段、第372條，判決如
    主文。
中    華    民    國    97    年    10    月    31    日
                  刑事第十四庭  審判長法  官 陳志洋
                                      法  官 謝靜慧
                                      法  官 梁耀鑌
以上正本證明與原本無異。
如不服本判決，應於收受送達後十日內向本院提出上訴書狀，其
未敘述上訴之理由者並得於提起上訴後十日內向本院補提理由書
（均須按他造當事人之人數附繕本）。
                                      書記官 莊淑茹
中    華    民    國    97    年    11    月    3     日


司法院資訊處製作；財團法人民間司法改革基金會備份。
